【裁判字號】    98,審事聲,12
【裁判日期】    980421
【裁判案由】    聲明異議
【裁判全文】
臺灣高雄地方法院民事裁定            98年度審事聲字第12號
異  議  人  乙○○
法定代理人  丙○○
相  對  人  甲○○
上列異議人對於本院民事執行處司法事務官中華民國98年3 月19
日就97年度司執字第96881 號損害賠償強制執行程序所為之裁定
提出異議，茲本院裁定如下：
    主  文
異議駁回。
    理  由
一、按司法事務官辦理下列事務：... 二拘提、管收以外之強制
    執行事件，法院組織法第17條之2 第1 項第2 款定有明文。
    又強制執行事件，由法官命書記官督同執達員辦理之；當事
    人或利害關係人，對於執行法院強制執行之命令，或對於執
    行法官、書記官、執達員實施強制執行之方法，強制執行時
    應遵守之程序，或其他侵害利益之情事，得於強制執行程序
    終結前，為聲請或聲明異議；前項聲請或聲明異議，由執行
    法院裁定之，強制執行法第3 條、第12條第1 項、第2 項亦
    有明文。職是，司法事務官就當事人或利害關係人所為之聲
    請或聲明異議，自得予以裁處。次按當事人對於司法事務官
    處理事件所為之終局處分，得於處分送達後10日之不變期間
    內，以書狀向司法事務官提出異議；司法事務官認異議為無
    理由者，應送請法院裁定之，民事訴訟法第240 條之4 第1
    項前段、第2 項定有明文。又此規定依強制執行法第30條之
    1 ，於強制執行程序準用之。
二、異議意旨略以：伊聲請本件強制執行所依據之執行名義係鈞
    院97年度家訴字第35號確定判決（下稱系爭確定判決），該
    判決主文第二項諭知：「被告（即本件債務人）應自民國97
    年3 月25日起至113 年11月12日止，按月於每月1 日給付原
    告乙○○（即伊）新台幣（下同）1 萬元，如有1 期未按期
    履行，視為全部均已到期」，而該判決已於97年8 月11日確
    定，故解釋上債務人只要於97年9 月1 日前未給付債權人97
    年4 月1 日、5 月1 日、6 月1 日、7 月1 日、8 月1 日及
    9 月1 日，每月各1 萬元之扶養費，應即視為全部債務均已
    到期，而迄至97年9 月1 日時止，債務人僅支付4 萬元，此
    與債務人應給付之6 萬元尚差2 萬元，故伊於97年9 月24日
    聲請本件強制執行，自屬適法；又債務人於97年7 月29日給
    付債權人3 萬元，並未指定應抵充之債務，依民法第321 條
    規定，應先抵充已屆清償期且先到期之債務，即抵充97年4
    月1 日、5 月1 日、6 月1 日之債務，而97年8 月29日債務
    人又給付債權人1 萬元，亦未指定應抵充之債務，依前揭條
    文，仍應抵充已屆清償期且先到期之債務，即抵充97年7 月
    1 日之債務。故至97年9 月24日伊聲請強制執行之期日時止
    ，債務人不僅未給付97年8 月1 日之債務，就連97年9 月1
    日之債務，債務人亦未履行，當可認定其餘未到期給付之停
    止條件已成就，而得強制執行。鈞院誤認自判決確定後之97
    年9 月起，債務人每月均已履行其給付義務，並無1 期未按
    期履行之情事發生，係屬違誤，爰提出異議，求為廢棄原裁
    定，並續行本件強制執行程序等語。
三、按執行名義附有條件、期限或須債權人提供擔保者，於條件
    成就、期限屆至或供擔保後，始得開始強制執行，強制執行
    法第4 條第2 項定有明文。而如債務人對於該條件是否成就
    有所爭執，因執行法院並無實體審認之權限，除另案起訴以
    求確認外，不得率予強制執行。經查，本件異議人以系爭確
    定判決為執行名義請求對相對人之財產為強制執行。而系爭
    確定判決主文第二項諭知：「被告應自97年3 月25日起至11
    3 年11月12日止，按月於每月1 日給付原告乙○○1 萬元，
    如有1 期未按期履行，視為全部均已到期」，是異議人須於
    相對人有至少1 期未按期履行之情形下，始得請求相對人1
    次給付未到期之款項，申言之，異議人得請求相對人1 次給
    付未到期款項，係以相對人有至少1 期未按期履行為停止條
    件。而異議人主張自97年4 月1 日起至同年9 月24日止，相
    對人應給付伊6 萬元，惟相對人迄至上開末期時止，僅支付
    4 萬元，係屬未按期履行，停止條件已屬成就，伊得請求相
    對人一次給付未到期款項；惟相對人否認此情，並於98年3
    月12日具狀聲明異議，其內敘稱其自97年7 月29日起至98年
    2 月24日止已陸續匯付計12萬元予異議人，而無「1 期未按
    期履行」之情事，且提出存款存根聯8 紙為證。由是以觀，
    相對人就系爭確定判決主文第二項命伊給付之義務，關於異
    議人請求其一次給付未到期款項之停止條件是否成就有所爭
    執，依前揭說明，自應由異議人另行訴請裁判以求確認，執
    行法院尚不得率予執行。
四、從而，原裁定駁回異議人強制執行之聲請，其理由與本院之
    見解雖有不同，惟結論一致，故異議人之異議係屬無理由，
    應予駁回。
五、依強制執行法第30條之1 、第3 條、第12條，民事訴訟法第
    240條之4 第3 項後段，法院組織法第17條，裁定如主文。
中    華    民    國    98    年    4     月    21    日
                    民事第二庭  法  官  甯  馨
以上正本係照原本作成。
如不服本裁定應於送達10日內向本院提出抗告狀，並繳納裁判費
新台幣1,000元。
中    華    民    國    98    年    4     月    21    日
                                書記官  蔡靜雯


司法院資訊處製作；財團法人民間司法改革基金會備份。
